臺灣高雄地方法院刑事判決　　　　　　　 94年度訴字第486號
公　訴　人　臺灣高雄地方法院檢察署檢察官
被　　　告　乙○○
　　　　　　　　　　（在臺灣高雄第二監獄受刑中）
上列被告因違反毒品危害防制條例案件，經檢察官提起公訴（94
年度毒偵字第6650號），及移送併案（94年度毒偵字第2699號、
2757號、第3144號、第5303號、第7497號），本院準備程序進行
中，因被告就被訴事實為有罪之陳述，經告知簡式審判程序意旨
，並聽取公訴人及被告之意見後，本院合議庭裁定由受命法官獨
任依簡式審判程序審理，判決如下：
    主  文
乙○○連續施用第一級毒品，處有期徒刑貳年。扣案附表一所示
之物均沒收銷燬。又連續施用第二級毒品，處有期徒刑拾月。扣
案附表二所示之物均沒收銷燬。應執行有期徒刑貳年捌月。扣案
附表一、附表二所示之物均沒收銷燬。
    事  實
一、乙○○前於民國88年間曾因施用毒品案件，經本院以88年度
    毒聲字第2315號裁定送觀察、勒戒後，認無繼續施用毒品之
    傾向，業經臺灣高雄地方法院檢察署檢察官於88年3 月31
    日以88年度偵字第8074號不起訴處分確定在案。復因施用第
    一、二級毒品案件，再經本院以88年度毒聲字第4562號裁定
    送勒戒處所觀察、勒戒後，認有繼續施用毒品傾向，除經本
    院以88年度毒聲字第5249號裁定令入戒治處所施以強制戒治
    外，並經本院以90年度訴字第814 號判決，分別判處有期徒
    刑1 年2 月及6 月，應執行有期徒刑1 年6 月確定；又因施
    用毒品案件，經本院以90年度毒聲字第591 號裁定令入戒治
    處所施以強制戒治，嗣經本院以90年度毒聲字第3849號裁定
    停止戒治後，復因施用毒品案件，經本院以91年度毒聲字第
    172 號裁定撤銷停止戒治復令入戒治處所施以強制戒治，於
    91年10月16日執行完畢出監，並經本院以91年度訴字第1310
    號判決，分別判處有期徒刑1 年4 月及8 月，應執行有期徒
    刑1 年8 月確定，併前開宣告有期徒刑1 年6 月之毒品案件
    接續執行（不構成累犯）。詎仍不知戒絕毒癮，明知海洛因
    及甲基安非他命係毒品危害防制條例第2 條第2 項第1 款、
    第2 款所明定之第一、二級毒品，不得持有及施用，仍於前
    述強制戒治執行完畢釋放後5 年內，復基於施用第一級毒品
    海洛因及第二級毒品甲基安非他命之概括犯意，自93年10月
    間某日起至94年6 月3 日上午某時許止，以每日各施用1 次
    之頻率，連續在其位於高雄縣大寮鄉○○村○○路515 號住
    處，以將第一級毒品海洛因摻在香菸內施用之方式，及將第
    二級毒品甲基安非他命置於玻璃球內燒烤吸取煙霧之方式，
    施用第一級毒品海洛因及第二級毒品甲基安非他命多次。嗣
    (1)於93年11月2 日3 時30分許，因乙○○駕駛車號ZT-869 0
    號自小客車形跡可疑，為警在高雄縣大樹鄉○○村○○路42
    號前盤查查獲，並扣得乙○○所有之附表1 編號1 及附表2
    編號1 所示之物；(2)於94年3 月22日18時20分許，為警持本
    院核發之搜索票，在其位於高雄縣大寮鄉○○村○○路515
    號住處搜索查獲，並扣得乙○○及簡秀梅共同持有之附表1
    編號2 、3 、4 及附表2 編號2 、3 所示之物；(3)於94年3
    月29日22時30分許，因形跡可疑，為警在高雄市○○區○○
    路43 1號前盤查查獲，並扣得乙○○所有之附表1 編號5 、
    6 及附表2 編號4 、5 所示之物；(4)於94年4 月13日16時30
    分許，因形跡可疑，為警在其位於高雄縣大寮鄉○○村○○
    路515 號住處前查獲，並扣得乙○○所有之附表1 編號7 及
    附表2 編號6 等物；(5)於94年5 月2 日18時20分許，為警持
    本院核發之搜索票，至其父親位於高雄縣大寮鄉○○村○○
    街55號住處搜索，乙○○因畏罪趁隙從後門逃逸，惟仍為警
    扣得乙○○所有之附表1 編號8 所示之物；(6)於94年6 月3
    日20時45分許，因施用毒品案件經本院通緝，至警局製作筆
    錄時查獲；並均經其同意採尿送驗後呈嗎啡及甲基安非他命
    陽性反應，始知上情。
二、案經高雄縣政府警察局仁武分局、高雄市政府警察局苓雅分
    局、鹽埕分局、小港分局、內政部警政署高雄港務警察局報
    請臺灣高雄地方法院檢察署檢察官偵查起訴及併案。
    理  由
一、按本件被告乙○○所犯係死刑、無期徒刑、最輕本刑為3 年
    以上有期徒刑以外之罪，其於準備程序就前揭被訴事實為有
    罪之陳述，經受命法官告知簡式審判程序之旨，並聽取其與
    公訴人之意見後，本院認無不得或不宜改依簡式審判程序進
    行之處，爰依刑事訴訟法第273 條之1 第1 項、第284 條之
    1 ，裁定本件由受命法官獨任進行簡式審判程序，合先敘明
    。
二、訊據被告對於上揭時、地，連續以上述方式施用第一級毒品
    海洛因及第二級毒品甲基安非他命多次之事實坦承不諱，且
    查：
  (一)被告為警查獲後，於93年11月2 日7 時30分許、94年3 月23
    日2 時50分許、94年3 月30日2 時5 分許、94年4 月13日20
    時10分許、94年6 月3 日21時30分許所採集之尿液，經送驗
    結果，確呈嗎啡及甲基安非他命陽性反應，此有高雄縣政府
    衛生局93年11月10日93煙檢字第2567號煙毒尿液檢驗成績書
    、高雄市立凱旋醫院94年4 月4 日轉碼編號00000000號、94
    年4 月21日轉碼編號00000000號、94年5 月2 日轉碼編號00
    000000號、94年6 月13日轉碼編號00000000號濫用藥物尿液
    檢驗報告各1 張、嫌疑人尿液代碼與姓名對照表5 份附卷可
    稽。扣案附表1 編號1 、2 、5 、7 、8 號所示之疑似海洛
    因白粉，經分別送請法務部調查局鑑定結果，認確含第一級
    毒品海洛因成份，此有法務部調查局93年11月30日調科壹字
    第220018678 號、94年6 月15日調科壹字第220019965 號、
    94年6 月30日調科壹字第220020170 號、94年6 月30日調科
    壹字第220020236 號、調科壹字第220021401 號鑑定通知書
    5 張在卷可憑。扣案附表2 編號1 、2 、6 所示之疑似甲基
    安非他命晶體，經分別送請高雄醫學大學附設中和紀念醫院
    檢驗結果，認確呈甲基安非他命陽性反應，此有上開醫院94
    年3 月15日編號0000-000號、94年7 月5 日編號0000-000
    號、0000-000號、0000-000號、94年9 月6 日編號0000-000
    號檢驗報告5 張存卷可參。扣案之附表1 編號3 、4 、6 號
    所示之物，經送往上開醫院檢驗結果，均呈海洛因陽性反應
    ，此亦有上開醫院94年7 月5 日編號0000-000號、0000-000
    號、0000-000號、94年8 月2 日編號0000-000號檢驗報告4
    份，而附表2 編號3 、4 、5 號所示之物，經送往上開醫院
    檢驗結果，均呈甲基安非他命陽性反應，此亦有上開醫院94
    年7 月5 日編號0000-000號、0000-000號、94年8 月2 日編
    號0000-000號、0000-000號檢驗報告4 張在卷足憑。此外，
    復有搜索扣押筆錄、扣押物品目錄表各5 份、照片9 張存卷
    可查。被告前揭出於任意性之自白與事實相符，應堪採為被
    告有罪之證據，則被告連續施用第一級毒品海洛因及第二級
    毒品甲基安非他命多次之犯行，堪以認定。
  (二)被告前於88年間曾因施用毒品案件，經本院以88年度毒聲字
    第2315號裁定送觀察、勒戒後，認無繼續施用毒品之傾向，
    業經該署檢察官於88年3 月31日以88年度偵字第8074 號 不
    起訴處分確定在案。復因施用第一、二級毒品案件，再經本
    院以88年度毒聲字第4562號裁定送勒戒處所觀察、勒戒後，
    認有繼續施用毒品傾向，經本院以88年度毒聲字第5249號裁
    定令入戒治處所施以強制戒治；又因施用毒品案件，經本院
    以90年度毒聲字第591 號裁定令入戒治處所施以強制戒治，
    嗣經本院以90年度毒聲字第3849號裁定停止戒治後，因施用
    毒品案件，復經本院以91年度毒聲字第172 號裁定撤銷停止
    戒治復令入戒治處所施以強制戒治，於91年10月16日執行完
    畢出監，此有臺灣高等法院被告前案紀錄表1 紙在卷足參，
    其於前案強制戒治執行完畢後，5 年內再犯本件施用毒品罪
    之事實，事證明確，應予依法論科。
三、查海洛因、甲基安非他命分別係毒品危害防制條例第2條第2
    項所稱之第一級、第二級毒品，不得非法持有、施用。核被
    告所為，係犯毒品危害防制條例第10條第1 項之施用第一級
    毒品罪及同條第2 項之施用第二級毒品罪。其施用第一級、
    第二級毒品前後，持有海洛因、甲基安非他命之低度行為，
    應為施用之高度行為所吸收，不另論罪。又被告先後多次施
    用第一級、第二級毒品等犯行，均時間緊接，犯罪構成要件
    亦均相同，顯各係基於概括犯意反覆為之，均應依連續犯之
    規定各論以一罪，並依刑法第56條加重其刑。被告所犯上述
    2 罪，犯意各別，行為互殊，應予分論併罰。另本件起訴書
    於起訴事實雖僅記載被告於93年10月間某日起至同年11月2
    日3 時30分許回溯24小時內之某時，分別連續施用第一級毒
    品海洛因及第二級毒品甲基安非他命之犯行，然檢察官就犯
    罪事實一部起訴者，其效力及於全部，被告其餘數次施用海
    洛因及甲基安非他命之犯行，與前揭業經起訴有罪部分，時
    間緊接且犯罪構成要件相同，顯係基於概括犯意而為之，有
    連續犯裁判上一罪關係，並經檢察官移請併案審理，本院自
    得併予審理，併此敘明。爰審酌被告經強制戒治後，仍未能
    戒絕其毒癮，連續施用第一、二級毒品多次，足證前開保安
    處遇措施已難矯治其惡性，惟念其於犯罪後坦承犯行及所犯
    為自戕行為等一切情狀，分別量處如主文所示之刑，並定其
    應執行刑，以資懲儆。扣案之附表1 編號1 、2 、5 、7 、
    8 號及附表2 編號1 、2 、6 號，分別屬查獲之第一、二級
    毒品，爰依毒品危害防制條例第18條第1 項前段規定，不問
    屬於犯人與否，均予宣告沒收銷燬之。至於鑑驗耗損之第一
    級毒品海洛因及第二級毒品甲基安非他命，既已滅失，爰不
    再行諭知沒收銷燬，併此敘明。另扣案之附表1 編號3 、4
    、6 號及附表2 編號3 、4 、5 號所示之物，分別均已難與
    第一級毒品海洛因及第二級毒品甲基安非他命析離，均屬查
    獲之第一、二級毒品，亦均依毒品危害防制條例第18條第1
    項前段規定，不問屬於犯人與否，宣告沒收銷燬之。至於94
    年5 月2 日扣案之手機5 支及新臺幣2,800 元，被告於本院
    審理時陳明為其所有，惟上開扣案物與被告本件施用毒品無
    關連性，又94年4 月13日扣案之夾鏈袋1 盒，及於94年5 月
    2 日扣案之疑似安非他命、吸食器、電子磅秤及夾鏈袋等物
    ，被告於本院審理中均否認為其所有，公訴人亦未舉證證明
    為違禁物，爰均不予宣告沒收或沒收銷燬，附此敘明。
據上論斷，應依刑事訴訟法第273 條之1 第1 項、第284 條之1
、第299 條第1 項前段，毒品危害防制條例第10條第1 項、第2
項、第18條第1 項前段、第23條第2 項，刑法第11條、第56條、
第51條第5 款、第9 款，判決如主文。
本案經檢察官甲○○到庭執行職務。
中　　華　　民　　國　　94　　年　　11　　月　　21　　日
                  鳳山刑事第1 庭      法　官  林芳華
以上正本證明與原本無異。
如不服本判決，應於判決送達後10日內，向本院提出上訴狀。
中　　華　　民　　國　　94　　年　　11　　月　　22　　日
                                      書記官  賴佳慧
附錄本案論罪科刑法條
毒品危害防制條例第10條
施用第一級毒品者，處6月以上5年以下有期徒刑。
施用第二級毒品者，處3年以下有期徒刑。
附表1（第一級）
┌──┬──────┬────────────────┐
│編號│名稱        │數量                            │
├──┼──────┼────────────────┤
│1   │海洛因      │1 包（淨重0.22公克、空包裝重0.99│
│    │            │公克）                          │
├──┼──────┼────────────────┤
│2   │海洛因      │4 包（合計淨重2.13公克、空包裝重│
│    │            │2.11公克）；1 包（淨重0.15公克、│
│    │            │空包裝重0.21公克）；1 包（淨重  │
│    │            │1.07公克、空包裝重0.24公克）    │
├──┼──────┼────────────────┤
│3   │殘有海洛因之│1大包                           │
│    │殘渣袋      │                                │
├──┼──────┼────────────────┤
│4   │殘有海洛因之│2支                             │
│    │吸管        │                                │
├──┼──────┼────────────────┤
│5   │海洛因      │5 包（合計淨重14.73 公克、空包裝│
│    │            │重2.8公克）                     │
├──┼──────┼────────────────┤
│6   │殘有海洛因之│1支                             │
│    │吸管        │                                │
├──┼──────┼────────────────┤
│7   │海洛因      │8 包（合計淨重2.8 公克、空包裝重│
│    │            │2.58公克）                      │
├──┼──────┼────────────────┤
│8   │海洛因      │2 包（合計淨重0.99公克、空包裝重│
│    │            │0.56公克）                      │
└──┴──────┴────────────────┘
附表2（第二集）
┌──┬──────┬────────────────┐
│編號│名稱        │數量                            │
├──┼──────┼────────────────┤
│1   │甲基安非他命│1 包（驗前毛重77.5公克、驗後毛重│
│    │            │77.4公克）                      │
├──┼──────┼────────────────┤
│2   │甲基安非他命│3包（驗前毛重11.4公克、驗後毛重 │
│    │            │11.3公克；驗前毛重19公克、驗後毛│
│    │            │重18.9公克；驗前毛重0.4 公克、驗│
│    │            │後毛重0.3公克）                 │
├──┼──────┼────────────────┤
│3   │殘有甲基安非│2組                             │
│    │他命之吸食器│                                │
├──┼──────┼────────────────┤
│4   │殘有甲基安非│1組                             │
│    │他命之吸食器│                                │
├──┼──────┼────────────────┤
│5   │殘有甲基安非│7個                             │
│    │他命之殘渣袋│                                │
├──┼──────┼────────────────┤
│6   │甲基安非他命│2 包（驗前毛重3.1 公克、驗後毛重│
│    │            │3 公克）                        │
└──┴──────┴────────────────┘
